# 急，请教：孙公司注销在合并报表的处理

提问人：wy2375 时间：2020-09-30 15:54:23
A是B的股东，B是C的股东。各级次都是100%持股。
现C公司完成注销。
A公司对C有债权 20000 万元，已全额确认损失；B对C长投投资成本 10000 万元。问题如下：
1.C公司对A公司 20000 万元的债务，无法偿还，以C公司对A集团其他公司的 2000 万元债权抵销一部分债务，现账务处理如下：借：其他应付款 20000
贷：应收账款 2000
营业外收入 18000
A公司也同时转回多确认的 2000 万损失，双方账务处理是否正确？
2.B公司单体账务处理如下，收到补偿 0 元。
借：投资收益 10000
贷：长期股权投资 10000
账务处理是否正确？
3.B公司合并报表是否抵销单体确认的投资收益？
借：未分配利润 10000
贷：投资收益 10000
按照 33 号准则第五十条，如果是处置子公司，则合并层面会根据情况确认投资收益，那么就是说合并层面不能抵销B公司确认的损失吗？
这 1 个亿的长投损失最终会体现在A集团的合并报表中，是这样理解吗？
4.A公司合并报表对C公司的债权损失与C公司对应的债务如何处理？
4 个问题，合并没遇到过注销的情况，烦请各位老师指点一下，感激不尽，祝各位老师节日快乐。

回答人：chenyiwei
1 、鉴于C是A的孙公司，故对于A豁免C的债务应确定是否构成权益性交易。另外，对A而言，还要考虑前期全额计提坏账准备是否属于前期查粗。如果该事项不涉及权益性交易，且A前期全额计提准备不属于前期差错，则你的理解是合理的。
2 、同理，B需要考虑前期未对C的长投计提减值准备是否属于一项前期差错。
3 、B公司合并报表，应将个别报表确认的投资收益（损失）与此前就C公司累计亏损调整未分配利润的金额相抵销，相应地合并报表层面影响损益的金额不同于个别报表层面。
4 、A公司合并报表层面，应将A豁免C的债务作为内部交易予以抵销，合并报表层面仅体现C对外处置资产、清偿负债的交易及其损益影响。